臺灣臺中地方法院民事裁定　　　　　100度抗字第113號
抗　告　人　陳世坤
相　對　人　賴秀珍
　　　　　　賴琛庭
　　　　　　賴三晉
　　　　　　賴俊仲
　　　　　　賴美麗
　　　　　　劉甄容
上列當事人間聲請求停止執行事件，抗告人對於民國100年5月3
日本院豐原簡易庭所為100年度豐簡聲字第1號裁定提起抗告，本
院合議庭裁定如下：
    主  文
原裁定除確定部分外廢棄。
右廢棄部分，相對人供擔保新臺幣伍佰拾柒萬玖仟零肆元後，
本院一百年度司執字第五五一六號交還土地執行事件，關於債務
人賴聰明、陳丁好應將坐落臺中市○○區○○段一三八地號土地
如附圖所示編號A、B，面積四三八．○八平方公尺之地上物拆除
騰空後返還予全體共有人部分，於本院一○○年度豐簡字第一二
八號第三人異議之訴事件裁判確定、和解或撤回起訴前應暫予停
止。
抗告程序費用新台幣壹仟元由相對人連帶負擔。
    理  由
一、按強制執行程序開始後，除法律另有規定外，不停止強制執
    行；有回復原狀之聲請或提起異議之訴，或對於和解為繼續
    審判之請求，或提起宣告調解無效之訴、撤銷調解之訴，或
    對於許可強制執行之裁定提起抗告時，法院因必要情形或依
    聲請定相當並確實之擔保，得為停止強制執行之裁定，強制
    執行法第18條定有明文。又法院依強制執行法第18條第2項
    定擔保金額而准許停止強制執行之裁定者，該項擔保係備供
    債權人因停止執行所受損害之賠償，其數額應依標的物停止
    執行後，債權人未能即時受償或利用該標的物所受之損害額
    ，或其因另供擔保強制執行所受之損害額定之，非以標的物
    之價值或其債權額為依據（最高法院91年度臺抗字第111號
    裁定意旨參照）。而抗告人係為土地共有人全體所請求拆除
    房屋返還土地，則相對人聲請停止執行致抗告人可能遭受之
    損害，應以占用土地面積全部計算為判斷基礎（最高法院97
    年度台抗字第803號、臺灣高等法院97年度抗字第964號裁判
    參照）。
二、抗告意旨略以：本件相對人係請求本院100年度司執字第551
    6號強制執行事件，關於債務人賴聰明、陳丁好應將坐落臺
    中市○○區○○段138地號上如附圖編號A、B，面積438.08
    平方公尺之地上物拆除騰空後返還予「全體共有人」之強制
    執行程序，於本院豐原簡易庭100年度豐簡字第128號兩造間
    第三人異議之訴事件裁判確定、和解或撤回起訴前暫予停止
    。惟依該執行標的係返還予該138地號之「全體共有人」，
    故計算債權人因停止執行所受損害之賠償，非僅以抗告人應
    有部分9分之6計算，而應以全體共有人所受損害之賠償，即
    擔保金之計算應以「全體共有人」因無法使用該138地號
    438.08平方公尺土地所受之相當於租金之損害額為準，以第
    三人異議訴訟審理期間34個月計算擔保金為新台幣（下同）
    5,379,004元，爰聲明求為裁定將原審裁定除駁回相對人聲
    請部分外廢棄；前開廢棄部分，相對人應供擔保5,379,004
    元後，本院100年度司執字第5516號交還土地執行事件之強
    制執行程序，關於債務人賴聰明、陳丁好應將坐落臺中市○
    ○區○○段138地號土地如附圖所示編號A、B，面積438.08
    平方公尺之地上物拆除騰空後返還予全體共有人部分，於本
    院100年度豐簡字第128號第三人異議之訴事件裁判確定、和
    解或撤回起訴前應暫予停止等語。
三、本件抗告人以本院99年度訴字第299號民事判決為假執行擔
    保提存後為執行名義，於民國100年1月13日聲請對相對人為
    強制執行，經本院100年度司執字第5516號（下稱系爭強制
    執行事件）受理後，相對人對抗告人向本院豐原簡易庭提起
    第三人異議之訴，由本院豐原簡易庭以100年度豐簡字第128
    號受理等各節，業經本院查詢、調閱相關卷宗核閱屬實。查
    上開第三人異議之訴，相對人主張坐落臺中市○○區○○段
    138地號土地如附圖所示編號A、B，面積438.08平方公尺之
    地上物即鐵皮棚架為渠等共有，如經拆除將致無法回復原狀
    難於補償之損害。查抗告人係為系爭138地號土地共有人全
    體請求拆除如附圖所示編號A、B，面積438.08平方公尺之地
    上物即鐵皮棚架及返還土地予全體共有人，有本院99年度訴
    字第299號判決、強制執行聲請狀在卷可稽。依上開說明，
    審酌相對人聲請停止執行致抗告人可能遭受之損害，應以請
    求拆除如附圖所示編號A、B，面積438.08平方公尺之地上物
    即鐵皮棚架占用上開土地之面積乘以全體共有人因無法作用
    該土地可能遭受之相當於租金之損害額為準。又系爭土地
    100年1月之公告地價為每平方公尺61,909元，99年1月申報
    地價僅7,273元，相差約8.5倍，則抗告人無法回收系爭土地
    如附圖所示A、B部分出租所受相當於租金利益之損害額應酌
    減為按系爭土地公告地價年息7%計算（本院99年度訴字第
    299號判決及臺灣高等法院臺中分院100年度上易字第16號判
    決同此認定），依此相對人聲請停止系爭執行事件就系爭土
    地如附圖A、B面積438.08平方公尺鐵皮棚架之拆除及返還，
    系爭土地全體共有人因停止執行，每年所受相當於租金之損
    害為1,898,477元（619090.07438.08＝0000000，元以
    下四捨五入），每月為158,206元。再本件第三人異議之訴
    之訴訟標的金額為50萬元，審理期間不能利用標的物所受之
    損害額，其期間約為2年10月（各級法院辦案期限實施要點
    第2點規定民事簡易程序第1審審判案件期限10個月、民事第
    二審審判案件期限2年、民事第三審審判案件期限1年），依
    此計算抗告人因停止執行未能及時利用標的物之可能損害金
    額為5,379,004元為適當（158206×34＝5,379,004）。抗告
    人以原法院所定擔保金額3,586,014元過低，不足以擔保其
    損害，求予廢棄，為有理由，爰由本院廢棄原裁定，改定如
    主文第2項所示。
四、據上論結，本件抗告為有理由。依強制執行法第30條之1、
    民事訴訟法492條、第95條、第85條第2項，裁定如主文。
中    華    民    國    100    年    6    月    9     日
                  民事第一庭  審判長法  官  李悌愷
                                    法  官  陳學德
                                    法  官  周玉蘭
以上正本係照原本作成。
本裁定不得再抗告。
中    華    民    國    100    年    6    月    9     日
                                    書記官  董美惠